## Möte 25/11

Uppdatering om status för deluppgifterna: 
Varje person live-shareade eller delade sin skärm, gick igenom sin kod och hur de tänkt. De andra kom med synpunkter och ändringar.

Filter gruppen:
Pontus: Klar, men att den uppdaterar när man skriver fungerar inte än. Har lite problem med API'n
Arash: Gjort klart filtereing av tag, men hittade en bug när han live-shareade.

API och challenges gruppen:
Vedad: Gjort klart korten. Lite css kvar att göra. Om man klickar på online/on-site så kommer man till challenges så är de i-bockade och visar endas de rumen. Fixat så att de visar olika sker för index.html och challenges.html.
Jaimen: Var med och lyssnade, men redovisade inte. Skrev: "Hej, kan inte stanna men jag har gjort en liten del och jag fortsätta senare med Vedad." 

Modal och boknings gruppen:
Fabricio: Gjort klart allt med modal och bokningen. 
	* Ska lägga till att min och max participants ändras dynamiskt i steg 2 på bookings modalen. 
	* Ändra alerts vi till felmeddelanden på modeln.
	* Kvar att göra tillsammans, fixa så att modalen syns när man klickar på en "Book this room"-knapp.

Abdul:  Inte närvarande

## Nästa möte och deadline på tisdag kl.16.00.
